臺灣彰化地方法院彰化簡易庭小額民事判決
110年度彰小字第411號
原      告  台灣金聯資產管理股份有限公司


法定代理人  施俊吉  
訴訟代理人  陳昭律師
被      告  李東陽（即李泳璁之繼承人）

            李鈞慧（即李泳璁之繼承人）

            李甜菲（即李泳璁之繼承人）

上列當事人間請求清償債務事件，本院於民國110年7月27日言詞
辯論終結，判決如下：
    主  文
被告應於繼承被繼承人李泳璁之遺產範圍內連帶給付原告新臺幣
陸萬壹仟陸佰肆拾柒元，及自民國一○五年四月十九日起至清償
日止，按週年利率百分之十五計算之利息。
原告其餘之訴駁回。
訴訟費用新臺幣壹仟元由被告於繼承被繼承人李泳璁之遺產範圍
內連帶負擔。
本判決原告勝訴部分得假執行。但被告如以新臺幣陸萬壹仟陸佰
肆拾柒元為原告預供擔保，得免為假執行。 　　　　
    理由要領
一、被告李鈞慧經合法通知，未於言詞辯論期日到場，核無民事
    訴訟法第386條所列各款情形，爰依原告之聲請，由其一造
    辯論而為判決。
二、原告主張：被告之被繼承人李泳璁為訴外人劉玟君之附卡人
    ，前與原債權人中國信託商業銀行股份有限公司（下稱中國
    信託商銀）成立信用卡附卡使用契約，依約定李泳璁得持信
    用卡附卡於特約商店簽帳消費，惟應於當期繳款截止日前清
    償或以循環信用方式繳付最低金額，逾期則按週年利率20%
    計算利息，惟李泳璁未依約清償，尚積欠新臺幣（下同）61
    ,647元及利息未清償。嗣中國信託商銀於民國100年10月24
    日就期債務人劉玟君及附卡李泳璁之全部債務（含本金、利
    息、違約金、代墊訴訟費用及其他從屬之權利）讓與原告，
    並依金融機構合併法第15條第1項第1款及第18條第3項之規
    定公告登報，是本件債權已合法移轉。又李泳璁於103年9月
    11日死亡，被告為其繼承人，且無拋棄繼承，依法於限定繼
    承範圍內繼受上開債務，負清償之責。就利息期間請本院依
    法處理，爰依消費借貸、債權讓與及繼承之法律關係提起本
    件訴訟等語。並聲明：被告應於繼承被繼承人李泳璁之遺產
    範圍內，連帶給付原告61,647元，及自100年9月1日起至104
    年8月31日止，按週年利率20%計算之利息，暨自104年9月1
    日起至清償日止，按週年利率15%計算之利息。
三、被告方面：
（一）被告李甜菲、李東陽則以：對於原告請求61,647元部分沒
      有意見，李泳璁於103年間死亡，本件是被告於110年接到
      支付命令時才知道李泳璁有這筆債務，應從通知時才開始
      起算利息，原告請求的利息期間太久，已超過一定年限，
      超過利息請求的5年時效等語置辯。並聲明：原告之訴駁
      回。
（二）被告李鈞慧未於言詞辯論期日到場，亦未提供書狀作何聲
      明或陳述。 
四、得心證之理由：
（一）原告主張之事實，業據其提出信用卡申請書、約定條款、
      信用卡轉呆後還款明細、客戶消費明細表、債權讓與證明
      書、報紙公告、本院家事法庭公告、戶籍謄本等為證，且
      為到庭被告李甜菲、李東陽所不爭執，而被告李鈞慧已於
      相當時期受合法之通知，未於言詞辯論期日到場爭執，亦
      未提出準備書狀爭執，依民事訴訟法第436條之23、第436
      條第2項、第280條第3項前段準用同條第1項前段之規定，
      視同自認，堪信為真。
（二）原告另主張被告應就被繼承人李泳璁所遺系爭債務於繼承
      其遺產範圍內連帶給付本件110年4月19日起訴以前已發生
      之利息等語(含自100年9月1日起至104年8月31日止，按週
      年利率20%計算之利息，暨自104年9月1日起至清償日止，
      按週年利率15%計算之利息），則為被告李甜菲、李東陽
      所否認，並以前揭情詞置辯。是原告之請求是否有據，茲
      論述如下：　　　
　　1.按繼承人自繼承開始時，除本法另有規定外，承受被繼承
      人財產上之一切權利、義務，但權利、義務專屬於被繼承
      人本身者，不在此限；繼承人對於被繼承人之債務，以因
      繼承所得遺產為限，負連帶責任；繼承人對於被繼承人之
      債務，以因繼承所得遺產為限，負連帶責任，民法第1148
      條、第1153條第1 項分別定有明文。又按請求權，因15年
      間不行使而消滅。但法律所定期間較短者，依其規定；利
      息、紅利、租金、贍養費、退職金及其他一年或不及一年
      之定期給付債權，其各期給付請求權，因五年間不行使而
      消滅；消滅時效，自請求權可行使時起算；又消滅時效，
      因起訴而中斷；而依督促程序，聲請發支付命令，與起訴
      有同一效力；時效完成後，債務人得拒絕給付，民法第12
      5條、第126條、第128條前段、129 條第1 項、第2 項第1
       款、第144條第1項分別定有明文。又按債權讓與，債務
      人於受通知時所得對抗讓與人之事由，皆得以之對抗受讓
      人，民法第299條第1項定有明文，所謂得對抗之事由，不
      以狹義之抗辯權為限，而應廣泛包括，凡足以阻止或排斥
      債權之成立、存續或行使之事由在內，蓋債權之讓與，在
      債務人既不得拒絕，自不宜因債權讓與之結果，而使債務
      人陷於不利之地位（最高法院52年台上字第1085號判決意
      旨參照）。
　　2.經查，本件原告係於110年4月19日向本院聲請支付命令，
      有本院收狀戳章附於民事支付命令聲請狀可稽（見本院11
      0年度司促字第4168號卷第7頁），被告既就利息部分為時
      效抗辯，原告復未提出本件聲請支付命令前已有其他時效
      中斷事由之證據，揆諸上開規定，原告就其於聲請支付命
      令前超過5年之利息請求權，均已罹於5年時效，被告就此
      部分之時效抗辯，自屬有據。是就利息部分，原告僅得請
      求起訴前5年起算之利息，是原告請求自105年4月19日起
      給付之利息，洵屬有據，逾此部分之請求，即無理由。至
      被告辯稱利息應自通知時起算云云，然本件係原告與被繼
      承人李泳璁間之債權債務關係，且被繼承人李泳璁未於約
      定之清償日清償債務，債權人依法本得自清償日屆滿時起
      請求給付遲延利息，本件被告既係繼承李泳璁之權利義務
      關係，自應同受契約之拘束，被告復未提出其他有利事證
      及法律依據以供本院審酌，實難據此謂原告前開利息請求
      無理由，是被告前揭所辯，並不足採。
五、綜上所述，原告依消費借貸、債權讓與及繼承之法律關係，
    請求被告於繼承被繼承人李泳璁之遺產範圍內連帶給付原告
　　61,647元，及自105年4月19日起至清償日止，按週年利率15
    %計算之利息，為有理由，應予准許；逾此範圍之請求，則
    無理由，應予駁回。 
六、本件事證已臻明確，兩造其餘主張及攻擊防禦方法，核與判
    決結果不生影響，爰不一一論述，附此敘明。
七、本件原告勝訴部分係小額程序為被告敗訴之判決，依民事訴
    訟法第436條之20規定，應依職權宣告假執行，並依同法第3
    92條第2項規定，依職權宣告被告如預供擔保，得免為假執
    行。
八、訴訟費用負擔之依據：民事訴訟法第78條。　　
中    華    民    國   110    年    8     月    10    日
                  臺灣彰化地方法院彰化簡易庭
                      法  官  李欣恩　　　　　　　　　　
以上正本係照原本作成。
如不服本判決，僅得以判決違背法令為理由提起上訴，並應於判
決送達後20日內，向本院提出上訴狀。（須按他造當事人之人數
附繕本）。如委任律師提起上訴者，應一併繳納上訴審裁判費。
中    華    民    國   110    年    8     月    10    日
                      書記官  姚志鴻